Minutes et répertoires du notaire Jean François LESCUYER, 4 avril 1748 - 1er février 1769 (étude V)
Archives nationales
- Minutes de Jean François LESCUYER, 4 avril 1748 - 16 décembre 1795; MC/ET/V/443 - MC/ET/V/860
  - Minutes. 1751, mars - avril, mars - avril 1751; MC/ET/V/459
    - Procuration., 1er avril 1751; MC/ET/V/459
      Nom, qualité: (M.) Michaut, Jean (bourgeois).
    - Apprentissage, met-couturiere., 2 avril 1751; MC/ET/V/459
      Nom, qualité: (Mme ou Mlle) Podelet, Genevieve.
      Nom, qualité: (Mme ou Mlle) Duperie, Marie.
      Profession: couturiere(maître).
    - Depot de pieces., 3 avril 1751; MC/ET/V/459
    - Prise de possession, cure, Saris., 3 avril 1751; MC/ET/V/459
      Nom, qualité: (M.) Damiens, Jean Francois.
    - Depot de pieces., 3 avril 1751; MC/ET/V/459
      Nom, qualité: (M.) David, Nicolas Joseph.
      Profession: chanoine de Saint-marcel.
    - Transport de bail, maison, Paris, rue de la Tixeranderie., 5 avril 1751; MC/ET/V/459
      Nom, qualité: (M.) Lemaigre, Jean Michel.
      Profession: perruquier (maître).
      Nom, qualité: (Mme ou Mlle) Bonnet, Marie.
      Nom, qualité: (M.) Rolland, Francois.
      Profession: garcon perruquier.
      bail; transport de droits
    - Depot de pieces., 5 avril 1751; MC/ET/V/459
      Nom, qualité: (M.) Fournerot, Gabriel Nicolas (bourgeois).
    - Depot de pieces., 7 avril 1751; MC/ET/V/459
      Nom, qualité: (M.) Turrault, Nicolas Francois (bourgeois de Paris).
    - Procuration déposee., 7 avril 1751; MC/ET/V/459
      État civil: procureur.
      Nom, qualité: (M.) Sere, Joseph.
      Profession: auditeur à la chambre des comptes du Dauphiné.
      Domicile: Ruy, isere
    - Decharge., 8 avril 1751; MC/ET/V/459
      Nom, qualité: (Mme ou Mlle) Lamberty de, Beatrix.
      Nom, qualité: (M.) Pons d' Hostun de (marquis)
    - Bail à loyer, maison, Paris, rue des Juifs., 10 avril 1751; MC/ET/V/459
      Nom: (personne morale) Hopital D'Orleans.
      Domicile: Orleans.
      Nom, qualité: (Mme ou Mlle) Terret, Marie Anne Elisabeth.
      Nom, qualité: (M.) Kessel de, Guillaume.
      Profession: maitre ordinaire de la chambre des comptes
    - Bail à loyer, maison, Courtille-Pres-Paris(la)., 10 avril 1751; MC/ET/V/459
      Nom, qualité: (Mme ou Mlle) Morelle, Marie.
      Nom, qualité: (M.) Beuvrier, Denis.
      Domicile: Courtille-Pres-Paris(la).
      Nom, qualité: (M.) Papillon, Francois.
      Profession: marchand-boulanger.
      Domicile: Porcherons-Pres-Paris(les).
      Nom, qualité: (Mme ou Mlle) Bocheron, Marguerite.
      Relations: épouse de l'intervenant 3
    - election, marguilliers., 11 avril 1751; MC/ET/V/459
      Nom: (personne morale) Fabrique de L'Eglise Saint-Jean-En-Greve de Paris.
    - Consentement., 12 avril 1751; MC/ET/V/459
      Nom, qualité: (M.) Delalande, Francois Nicolas (bourgeois de Paris).
      Nom, qualité: (Mme ou Mlle) Preter, Francoise.
      Nom, qualité: (M.) Fleury, Pierre Nicolas (bourgeois de Paris).
    - Vente d'office, off-garde archer de paris., 14 avril 1751; MC/ET/V/459
      Nom, qualité: (M.) Gueux Dit Courcelle, Nicolas.
      Profession: garde archer.
      Nom, qualité: (Mme ou Mlle) Follie, Jeanne Angelique.
      Nom, qualité: (M.) Noury, Michel.
    - Procuration déposee., 15 avril 1751; MC/ET/V/459
      Nom, qualité: (personne morale) Officiers-Du Grenier-A-Sel.
      Domicile: Selles-sur-Cher.
    - Depot de pieces., 15 avril 1751; MC/ET/V/459
    - Procuration., 16 avril 1751; MC/ET/V/459
      Nom, qualité: (M.) Malet, Denis Francois.
      Profession: grenadier du regiment de limousin.
      Nom, qualité: (M.) Foliot, Francois.
      Profession: menuisier (maître).
    - Depot de pieces., 16 avril 1751; MC/ET/V/459
      Nom, qualité: (M.) Michaut, Jean (bourgeois de Paris).
    - Succession, pouvoir., 17 avril 1751; MC/ET/V/459
      Nom, qualité: (M.) Capet, Louis (bourgeois de Paris).
    - Apprentissage, met-perruquier., 19 avril 1751; MC/ET/V/459
      Nom, qualité: (M.) Maingot, Charles Francois.
      Nom, qualité: (M.) Bruyant, Fiacre.
    - Notoriete de succession., 19 avril 1751; MC/ET/V/459
      Nom, qualité: (M.) Tilly de Blaru, Charles.
      Profession: lieutenant duroi.
      Domicile: Ile-de-France
    - Succession (renonciation)., 20 avril 1751; MC/ET/V/459
      Intervenant 1, indirect:
      Nom, qualité: (M.) Genard, Pierre.
      Profession: chapelier (compagnon)
    - Constitution., 20 avril 1751; MC/ET/V/459
      Nom, qualité: (M.) Seiglieres de Belleforieres de, Louis Armand (marquis de soyecourt).
      Profession: brigadier des armées du roi.
      Profession: notaire au Châtelet.
    - Procuration., 20 avril 1751; MC/ET/V/459
      Nom, qualité: (Mme ou Mlle) Loyau de La Ramigere, Marguerite.
      Nom, qualité: (M.) Sanglier, Joseph.
      Nom, qualité: (M.) Desboys, Joseph.
      Profession: commis à la recettte geneale de l' hotel-dieu.
    - Succession (transaction)., 20 avril 1751; MC/ET/V/459
      Nom, qualité: (M.) Roger, Etienne.
    - Procuration déposee., 21 avril 1751; MC/ET/V/459
      Nom, qualité: (M.) Derochery, Pierre.
      Profession: receveur.
      Domicile: Voulton-Pres-Provins.
      Nom, qualité: (M.) Duchiron, Charles Gedeon.
    - Depot de pieces., 21 avril 1751; MC/ET/V/459
    - Obligation., 21 avril 1751; MC/ET/V/459
      Nom, qualité: (M.) Desruisseaux, Pierre.
      Profession: lieutenant colonel.
      Domicile: Villiers-St-Benoit.
      Nom, qualité: (M.) Bertheau, Marin.
    - Mariage., 23 avril 1751; MC/ET/V/459
      Nom, qualité: (M.) Lefort, Pierre Nicolas.
      Nom, qualité: (Mme ou Mlle) Marais, Marguerite Jeanne
    - Depot de pieces., 23 avril 1751; MC/ET/V/459
    - Succession (transport)., 28 avril 1751; MC/ET/V/459
      Nom, qualité: (Mme ou Mlle) Guitton, Marie Marguerite.
      Nom, qualité: (M.) Leroy, Pierre.
    - Inventaire après décès de Madeleine Gagny, veuve de François de Gournay., 28 avril 1751; MC/ET/V/459
      Nom, qualité: (Mme ou Mlle) Gagny, Madeleine.
      Nom, qualité: (M.) Gournay, François de.
      inventaire après décès; Gagny, Madeleine; Gournay, François de
    - Inventaire après décès de Françoise Cornibert, épouse Jean Leroux., 29 avril 1751; MC/ET/V/459
      Nom, qualité: (Mme ou Mlle) Cornibert, Françoise.
      Nom, qualité: (M.) Leroux, Jean.
      Profession: cordonnier (compagnon).
      inventaire après décès; Cornibert, Françoise; Leroux, Jean
    - Declaration., 29 avril 1751; MC/ET/V/459
      Nom, qualité: (Mme ou Mlle) Adnet, Reine.
      Nom, qualité: (M.) Genard.
      Profession: commissionnaire des marchands de charbon.
      Nom, qualité: (M.) Labdouche, Nicolas.
    - Bail à loyer, maison, Paris, cul-de-Sac des Filles-Diu., 29 avril 1751; MC/ET/V/459
      Nom, qualité: (M.) Menard, Jacques.
      Profession: vinaigrier (maître).
      Nom, qualité: (Mme ou Mlle) Fleury, Marguerite.
      Nom, qualité: (M.) Deseine, Claude.
      Nom, qualité: (Mme ou Mlle) Guiard, Marie Antoinette.
    - Depot de pieces., 24 mai 1751; MC/ET/V/459
  - Minutes. 1751, mai - juin, mai - juin 1751; MC/ET/V/460
    - Mariage., 1er mai 1751; MC/ET/V/460
      Nom, qualité: (M.) Roux, Jean.
      Nom, qualité: (Mme ou Mlle) Lecoq, Francoise.
      Nom, qualité: (M.) Lerond, Antoine.
      Profession: gagne-denier.
    - Depot de pieces., 4 mai 1751; MC/ET/V/460
    - Procuration déposee., 4 mai 1751; MC/ET/V/460
      Nom, qualité: (M.) Duplessis, Pierre Philippe.
      Profession: curé.
      Domicile: Champigny-sur-Veude.
    - Procuration., 4 mai 1751; MC/ET/V/460
      Nom, qualité: (Mme ou Mlle) Dorillac, Marie Catherine.
    - Notoriete apres décès., 4 mai 1751; MC/ET/V/460
      Nom, qualité: (Mme ou Mlle) Lhomme, Madeleine.
      Nom, qualité: (M.) Courtois, Francois.
      Profession: patissier (maître).
    - Procuration., 5 mai 1751; MC/ET/V/460
      Nom, qualité: (M.) Blanchet, Francois.
      Profession: interprete du roi pour les langues etrangeres.
    - Vente, maison, Saint-Denis., 5 mai 1751; MC/ET/V/460
      Nom, qualité: (M.) Couturier, Pierre.
      Profession: rotisseur (maître).
      Nom, qualité: (Mme ou Mlle) Leclerc, Marie Anne.
      Nom, qualité: (M.) Brement, Claude.
    - Bail à loyer, maison, Paris, rue de la Mortellerie., 5 mai 1751; MC/ET/V/460
      Nom, qualité: (M.) Beauchin, Charles.
      Profession: procureur au Châtelet.
      Nom, qualité: (Mme ou Mlle) Goubert, Marie Henriette.
      Nom, qualité: (M.) Prolange, Jean Baptiste Charles.
      Nom, qualité: (Mme ou Mlle) Richet, Francoise Elisabeth.
    - Depot de pieces., 6 mai 1751; MC/ET/V/460
    - Inventaire après décès de Charles Le Prevost de La Houllerye., 7 mai 1751; MC/ET/V/460
      Nom, qualité: (M.) Le Prevost de La Houllerye, Charles.
      inventaire après décès; Le Prevost de La Houllerye, Charles
    - Apprentissage, met-couturiere., 7 mai 1751; MC/ET/V/460
      Nom, qualité: (Mme ou Mlle) Pajou, Jeanne.
      Nom, qualité: (Mme ou Mlle) Pajou, Ane Antoinette.
    - Bail à loyer, maison(en partie), Paris, place de Greve., 7 mai 1751; MC/ET/V/460
      Nom, qualité: (M.) Rose, Charles Nicolas.
      Profession: marchand-limonadier.
      Nom: (personne morale) Communaute-Des Charrons.
    - Bail à loyer, hotel de pons, Paris, rue des Saints-Peres., 7 mai 1751; MC/ET/V/460
      Nom, qualité: (M.) Senecler de, Henri Charles (comte).
      Nom, qualité: (M.) Pons d' Hostun de, Louis Henri (marquis).
      Nom, qualité: (Mme ou Mlle) Bernard, Louise Henriette Madeleine.
      Relations: épouse de l'intervenant 4.
      Nom, qualité: (M.) Lamoignon de, Chretien Guillaume (marquis de basville).
      Profession: conseiller d'etat.
    - Certificat de vie., 8 mai 1751; MC/ET/V/460
      Nom, qualité: (M.) Rapalli, Jean Baptiste.
      Profession: trésorier de France.
    - Consentement à succession., 8 mai 1751; MC/ET/V/460
      Nom, qualité: (M.) Teissier, Dauphine
      Date de révision: 2012
    - Depot de pieces., 8 mai 1751; MC/ET/V/460
      Nom, qualité: (M.) Voullaire, Antoine.
    - Mariage., 9 mai 1751; MC/ET/V/460
      Nom, qualité: (M.) Leconte, Antoine Jacques.
      Profession: garcon cordonnier.
      Nom, qualité: (Mme ou Mlle) Dieppedalle, Jeanne Marguerite.
      Profession: ouvriere en linge
    - Apprentissage, met-couturiere., 9 mai 1751; MC/ET/V/460
      Nom, qualité: (Mme ou Mlle) Bernard, Marie Anne.
      Nom, qualité: (Mme ou Mlle) Trainquart, Michelle.
      Profession: couturiere (maître)
    - Procuration déposee., 10 mai 1751; MC/ET/V/460
      Nom, qualité: (Mme ou Mlle) Drole, Francoise.
    - Apprentissage, met-couturiere., 10 mai 1751; MC/ET/V/460
      Nom, qualité: (Mme ou Mlle) Bricogne, Genevieve Victoire.
      Nom, qualité: (Mme ou Mlle) Versenay, Marie Louise.
    - Depot de pieces., 10 mai 1751; MC/ET/V/460
      Profession: commis à la recette de l' hotel-dieu.
    - Remboursement., 11 mai 1751; MC/ET/V/460
      Nom, qualité: (M.) Lambert, Louis Claude.
      Profession: huissier commissaire priseur au Châtelet.
      Nom, qualité: (Mme ou Mlle) Neufville, Marie Anne.
      Nom, qualité: (M.) Carre, Francois.
      Profession: horloger (maître).
    - Apprentissage, met-peintre doreur., 11 mai 1751; MC/ET/V/460
      Nom, qualité: (M.) Loysel, Jean Robert.
      Nom, qualité: (M.) Guesme, Etienne.
      Profession: peintre doreur (maître).
    - Succession (partage)., 11 mai 1751; MC/ET/V/460
      Profession: portier.
      partage
    - Inventaire après décès de François Besson., 11 mai 1751; MC/ET/V/460
      Nom, qualité: (M.) Besson, François.
      inventaire après décès; Besson, François
    - Mariage., 11 mai 1751; MC/ET/V/460
      Nom, qualité: (M.) Penot Destouches, Pierre.
      Profession: garde de l' hotel de ville.
      Nom, qualité: (Mme ou Mlle) Lenfant, Marie.
    - Transport., 12 mai 1751; MC/ET/V/460
      Nom, qualité: (M.) Verani de Varenne, Paul Andre.
      Nom, qualité: (Mme ou Mlle) Pocquelin, Marie.
      Nom, qualité: (M.) Sachy de Belliveux de, Jean Baptiste.
      Domicile: Picardie
    - Procuration déposee., 12 mai 1751; MC/ET/V/460
      Nom, qualité: (M.) Senecler, Henri Charles (comte)
    - Succession (transport)., 13 mai 1751; MC/ET/V/460
    - Bail à loyer, maison, Paris, rue Saint Lazare., 13 mai 1751; MC/ET/V/460
      Nom, qualité: (M.) Rolin, Jean.
      Profession: secrétaire du roi.
      Nom, qualité: (M.) Doyen, Francois.
      Profession: tapissier (maître).
    - Transaction., 14 mai 1751; MC/ET/V/460
      Nom, qualité: (M.) Moillet, Louis Joseph.
      Profession: marchand-orfevre.
      Nom, qualité: (M.) Gambier, Jean.
    - Main-levee., 14 mai 1751; MC/ET/V/460
      Nom, qualité: (M.) Bellanger, Philippe.
      Profession: procureur au bureau de la ville.
      Nom, qualité: (M.) Richard, Comme.
      Profession: fermier des coches par eau.
      Domicile: Briare
    - Bail de privilege, pri-me-barbier perruquier baigneur etuviste, Paris., 15 mai 1751; MC/ET/V/460
      Nom, qualité: (Mme ou Mlle) Barre, Barbe.
      Nom, qualité: (M.) Fournier, Etiene.
      Nom, qualité: (M.) Morel, Jean Francois.
      Profession: perruquier.
      Nom, qualité: (Mme ou Mlle) Metas, Louis Therese.
    - Consentement., 15 mai 1751; MC/ET/V/460
      Nom, qualité: (M.) Lapoype de, Arthur (comte de saint-julin).
      Nom, qualité: (M.) Ferrieres, Balthazar.
      Profession: chanoine.
      Domicile: Cerdon-en-Bugey
    - Procuration déposee., 17 mai 1751; MC/ET/V/460
      Nom, qualité: (M.) Mahon Descourbons, Charles Marie Francois.
      Profession: procureur au bailliage.
      Domicile: Troyes.
      Nom, qualité: (M.) Laferriere, Antoine (bourgeois de Paris).
    - Inventaire après décès d'Elisabeth Sellie, épouse de Charlemagne Cornedecerf., 17 mai 1751; MC/ET/V/460
      Nom, qualité: (Mme ou Mlle) Sellie, Elisabeth.
      Nom, qualité: (M.) Cornedecerf, Charlemagne.
      Profession: marchand-boutonnier.
      inventaire après décès; Sellie, Elisabeth; Cornedecerf, Charlemagne
    - Depot de pieces., 18 mai 1751; MC/ET/V/460
    - Quittance., 18 mai 1751; MC/ET/V/460
      Nom, qualité: (M.) Maugis, Jean Francois.
      Profession: intéressé dans les affaires du roi.
      Relations: exécuteur testamentaire de l'intervenant 2.
      Nom, qualité: (Mme ou Mlle) Gloe, Marie Madeleine.
      Profession: factrice des marchands forains de vins.
      Nom, qualité: (M.) Jatraud, Pierre.
      Profession: sergent d'affaires au regiment des gardes francaises.
      Nom, qualité: (M.) Lane, Jacques.
      Profession: facteur des marchands forains de vins.
      Profession: fermier de l'etape en greve.
    - Depot de pieces., 19 mai 1751; MC/ET/V/460
      Nom, qualité: (M.) Chastanier, Louis Benedict.
      Profession: commis greffier à l' hotel de ville.
    - Succession (partage)., 21 mai 1751; MC/ET/V/460
      Nom, qualité: (M.) Parisot, Jean Charles.
      Profession: grenetier au grenier à sel.
      Domicile: Nemours
    - Mariage., 21 mai 1751; MC/ET/V/460
      Nom, qualité: (M.) Dartois, Pierre.
      Profession: garcon marchand de chevaux.
      Nom, qualité: (Mme ou Mlle) Bouteiller, Anne Francoise.
      Nom, qualité: (M.) Jarry, Jean.
      Domicile: le Mans
    - Apprentissage, met-couturiere., 21 mai 1751; MC/ET/V/460
      Nom, qualité: (Mme ou Mlle) Genard, Louise Barbe.
      Nom, qualité: (Mme ou Mlle) Choiselle, Elisabeth.
      Nom, qualité: (M.) Chauveau, Alexis.
      Profession: tailleur pour femme (maître)
    - Substitution., 21 mai 1751; MC/ET/V/460
      Nom, qualité: (M.) Senectere de, Henri Charles (comte).
      Nom, qualité: (M.) Pons de, Louis Henri (marquis).
      Nom, qualité: (M.) Brossard, Claude (bourgeois de Paris).
    - Procuration déposee., 21 mai 1751; MC/ET/V/460
      Nom, qualité: (M.) Lecesne, Jacques Francois.
      Profession: marcchand.
      Domicile: Lisieux.
      Nom, qualité: (M.) Clapiers Collongues de, Jacques.
      Profession: lieutenant au regiment de champagne.
      Domicile: Aix-en-Provence.
    - Testament., 21 mai 1751; MC/ET/V/460
      Nom, qualité: (M.) Debolhen, Etienne.
      Profession: pensionnaire du roi
    - Vente, maison(en partie), Paris, rue de la Lingerie., 21 mai 1751; MC/ET/V/460
      Nom, qualité: (M.) Gissey, Jean Louis.
      Profession: officier jure mouleur de bois.
      Nom, qualité: (Mme ou Mlle) Deblois, Antoinette Renee.
      Nom, qualité: (M.) Roger, Denis (bourgeois de Paris).
    - Main-levee., 22 mai 1751; MC/ET/V/460
      Nom, qualité: (M.) Jannyot, Claude.
    - Procuration déposee., 22 mai 1751; MC/ET/V/460
      Nom, qualité: (M.) Vilvaux, Charles.
      Domicile: Liege.
      Nom, qualité: (M.) Vilvaux, Christophe.
      Nom, qualité: (Mme ou Mlle) Vilvaux, Marie Marguerite.
      Nom, qualité: (M.) Cornet, Jean (bourgeois).
    - Mariage., 23 mai 1751; MC/ET/V/460
      Nom, qualité: (M.) Cousin, Francois Bonnaventure.
      Nom, qualité: (Mme ou Mlle) Leveque, Catherine.
      Nom, qualité: (M.) Bejou, Francois.
    - Transport d'usufruit., 24 mai 1751; MC/ET/V/460
    - Consentement., 24 mai 1751; MC/ET/V/460
      Nom, qualité: (M.) Pinard, Gilles.
      Profession: rouleur de brouette.
      Nom, qualité: (M.) Pinard, Michel.
    - Procuration déposee., 24 mai 1751; MC/ET/V/460
      Nom, qualité: (M.) Drouard, Louis.
      Profession: receveur des domaines.
      Domicile: Auvergne.
      Nom, qualité: (Mme ou Mlle) Drouard, Catherine
    - Mariage., 24 mai 1751; MC/ET/V/460
      Nom, qualité: (M.) Leroyer, Gilles.
      Nom, qualité: (Mme ou Mlle) Charpentier, Marie Genevieve.
      Nom, qualité: (M.) Dupin, Philippe Guillaume.
      Profession: imprimeur (compagnon).
    - Obligation., 25 mai 1751; MC/ET/V/460
      Nom, qualité: (M.) Corniquet, Guillaume.
      Profession: marchand-boucher.
      Nom, qualité: (M.) Petit, Francois.
      Profession: etalier boucher.
    - Procuration déposee., 25 mai 1751; MC/ET/V/460
      Nom, qualité: (M.) Bingant, Toussaint Emery.
      Nom, qualité: (M.) Bingant, Toussaint.
      Profession: orfevre.
    - Mariage., 26 mai 1751; MC/ET/V/460
      Nom, qualité: (M.) Sauge, Jean Joseph.
      Profession: suisse de la marquise de pompadour.
      Nom, qualité: (Mme ou Mlle) Dain, Charlotte.
      Nom, qualité: (M.) Voyaux, Pierre.
      Profession: cordonnier (maître).
      Domicile: Versailles
    - Depot de pieces., 26 mai 1751; MC/ET/V/460
      Nom, qualité: (M.) Cornet, Jacques Francois (bourgeois).
    - Procuration., 26 mai 1751; MC/ET/V/460
      Nom, qualité: (M.) Godart, Jean Baptiste.
      Profession: marchand-mercier.
      Nom, qualité: (Mme ou Mlle) Duclos, Jeanne.
    - Reconnaissance., 27 mai 1751; MC/ET/V/460
      Nom, qualité: (Mme ou Mlle) Enault, Jeanne Marie.
      Nom, qualité: (M.) Morisset, Claude (bourgeois de Paris).
    - Vente, pre, Chateauneuf-sur-Loire., 27 mai 1751; MC/ET/V/460
      Nom, qualité: (M.) Morisset, Jean Baptiste.
      Profession: greffier au Châtelet.
      Nom, qualité: (M.) Morisset, Jean Louis (bourgeois de Paris).
      Nom, qualité: (M.) Morisset, Guillaume Louis.
      Nom, qualité: (Mme ou Mlle) Morisset, Marie Madeleine
    - Constitution., 28 mai 1751; MC/ET/V/460
      Nom, qualité: (Mme ou Mlle) Coueseau, Marie Jeanne.
      Nom, qualité: (Mme ou Mlle) Gautier, Jeanne Genevieve
    - Depot de pieces., 28 mai 1751; MC/ET/V/460
    - Procuration déposee., 29 mai 1751; MC/ET/V/460
      Nom, qualité: (M.) Frillier, Pierre.
      Profession: chirurgien jure.
      Domicile: Loches.
    - Union de créanciers., juin 1751; MC/ET/V/460
      Nom, qualité: (M.) Paradis, Etienne.
      Profession: marchand-megissier.
    - Depot de pieces., 1er juin 1751; MC/ET/V/460
      Nom, qualité: (M.) Forestier, Cesaire Francois.
      Profession: valet-de-chambre de la reine
    - Depot de pieces., 2 juin 1751; MC/ET/V/460
      Nom, qualité: (Mme ou Mlle) Godin, Marie Anne.
      Nom, qualité: (M.) Villemaire, Simon.
      Profession: marchand hotelier.
    - Depot de pieces., 3 juin 1751; MC/ET/V/460
    - Alloue, savetier., 3 juin 1751; MC/ET/V/460
      Nom, qualité: (M.) Demoulin, Jean Baptiste (**).
      Nom, qualité: (M.) Leroy, Perre.
      Profession: savetier (maître).
      contrat de travail
    - Apprentissage, met-couturiere., 4 juin 1751; MC/ET/V/460
      Nom, qualité: (Mme ou Mlle) Vitry, Marie Claude.
      Nom, qualité: (Mme ou Mlle) Trudon, Marie Catherine.
      Nom, qualité: (M.) Javelot, Jacques.
      Profession: tailleur d'habits (maître)
    - Transport., 4 juin 1751; MC/ET/V/460
      Nom, qualité: (Mme ou Mlle) Lebreton, Jeanne Therese.
      Nom, qualité: (M.) Durand de Maisonneuve, Nicolas Alexandre (bourgeois de Paris).
    - Transport., 4 juin 1751; MC/ET/V/460
    - Remboursement., 5 juin 1751; MC/ET/V/460
      Nom, qualité: (M.) Sionnest, Laurent.
      Nom, qualité: (Mme ou Mlle) Lermite, Catherine.
      Nom, qualité: (M.) Jeuneux, Jean Francois (bourgeois de Paris).
    - Depot de pieces., 7 juin 1751; MC/ET/V/460
    - Main-levee., 7 juin 1751; MC/ET/V/460
      Nom, qualité: (M.) Betheau, Marin.
      Nom, qualité: (M.) Fossier, Jean Jacques.
      Profession: gentilhomme des enfants du duc d' Orléans
    - Transport., 7 juin 1751; MC/ET/V/460
      Nom, qualité: (M.) Cabrillon Du Caumont, Nicolas.
      Domicile: Saint-Germain-en-Laye.
      Nom, qualité: (M.) Gauvin, Jean Baptiste (bourgeois de Paris).
    - Fondation, salut su saint sacrement, Vaux-Villaine., 7 juin 1751; MC/ET/V/460
      Nom, qualité: (M.) Ricada, Noel (bourgeois de Paris).
      Relations: procureur de l'intervenant 3.
      Nom, qualité: (M.) Gobin, Jean.
      Domicile: Vaux-Villaine
    - Testament depose., 7 juin 1751; MC/ET/V/460
      Nom, qualité: (M.) Guy, Romain (licencie en droit).
    - Certificat de vie déposee., 9 juin 1751; MC/ET/V/460
      Nom, qualité: (M.) Meynard, Jacques David.
      Domicile: Marseille
    - Succession (compte)., 11 juin 1751; MC/ET/V/460
      Nom, qualité: (Mme ou Mlle) Petit, Angelique Catherine.
      Nom, qualité: (M.) Phelipeaux, Mathurin Claude.
    - Depot de pieces., 11 juin 1751; MC/ET/V/460
      Profession: commis à la rette de l' hotel-dieu.
    - Procuration., 12 juin 1751; MC/ET/V/460
      Nom, qualité: (M.) Sauvage, Pierre Adrien.
    - Inventaire après décès de Romain Guy., 12 juin 1751; MC/ET/V/460
      inventaire après décès; Guy, Romain
    - Procuration., 13 juin 1751; MC/ET/V/460
      Nom, qualité: (Mme ou Mlle) Vaultier, Elisabeth.
      Nom, qualité: (M.) Duthe, Louis Francois.
      Profession: macon.
      Nom, qualité: (M.) Poquet, Jean.
    - Succession (partage)., 13 juin 1751; MC/ET/V/460
      Nom, qualité: (M.) Darlay, Antoine.
      Profession: musicien du marechal d' issinghen
    - Transport., 14 juin 1751; MC/ET/V/460
      Nom, qualité: (M.) Boissimene de, Antoine.
      Profession: conseiller du roi au bailliage.
      Domicile: Chartres.
      Nom, qualité: persname Grand Bureau Des Pauvres.
    - Depot de pieces., 16 juin 1751; MC/ET/V/460
    - Apprentissage, met-couturiere., 16 juin 1751; MC/ET/V/460
      Nom, qualité: (Mme ou Mlle) Derobet, Marie Marguerite.
      Nom, qualité: (Mme ou Mlle) Dange, Marie Genevieve.
    - Apprentissage, met-couturiere., 16 juin 1751; MC/ET/V/460
      Nom, qualité: (Mme ou Mlle) Ballois, Anne Claude.
      Nom, qualité: (Mme ou Mlle) Jeuffrault, Marie Elisabeth.
    - Succession (quittance)., 18 juin 1751; MC/ET/V/460
      Nom, qualité: (Mme ou Mlle) Maufait Dite Leprince, Louise.
    - Bail à loyer, maison, Paris, rue Pirouette-en-Terouanne., 19 juin 1751; MC/ET/V/460
      Nom, qualité: (M.) Raveneau, Antoine.
      Profession: clerc tonsure.
      Nom, qualité: (M.) Buisson, Jean Jacques.
      Profession: marchand-fruitier-oranger.
    - Apprentissage, met-savetier., 19 juin 1751; MC/ET/V/460
      Nom, qualité: (M.) Paton, Pierre.
      Nom, qualité: (M.) Deschamps, Denis Gaspard.
    - Vente, terres, Fluy, somme., 19 juin 1751; MC/ET/V/460